---
title: "Source Code : COD Warzone "
output:
  html_document:
    df_print: paged
  word_document: 
    toc: yes
    fig_height: 5
    toc_depth: 2
  pdf_document: 
    toc: yes
    toc_depth: 2
    fig_height: 5
    latex_engine: lualatex
  html_notebook: 
    fig_caption: yes
---

# Introduction

## Contexte

## Objectifs de l'étude

# Les données

## Présentation des données

```{r echo=TRUE, message=FALSE, warning=FALSE}
#
# Import des données
#
don = read.csv(file = "C:/Users/alexa/Downloads/codPlayers_01avril2023.csv", 
                 sep = ";", 
                 dec = ".", 
                 header = TRUE, 
                 row.names = 1, 
                 comment.char = "/", 
                 na.strings = '0.0')
#
# Création des ratios utiles à l'analyse de données
#
rivivesPerGames <- don$revives / don$gamesPlayed
contractsPerGames <- don$contracts /  don$gamesPlayed
don <- cbind(don,rivivesPerGames, contractsPerGames)
head(don)
```

## Pré-traitement des données

### Données manquantes

```{r echo=TRUE, message=FALSE, warning=FALSE}

#
# Détection des données manquantes dans le jeu de données.
#

library(flextable)
library(dplyr)
library(tibble)

#On utilise des objets de type flextable pour pouvoir les convertir directement en tableau Word en utilisant Knit.
ft <- flextable(as.data.frame(which(is.na(don), arr.ind = TRUE, useNames = TRUE)) %>% rownames_to_column("Nom d'utilisateur"))
ft <- add_header_lines(ft, values = "Tableau 1 : Liste des données manquantes :")
ft <- autofit(ft)
ft
```

### Choix des individus

### Construction de variables supplémentaires

### Choix des variables actives/illustratives.

## Analyse univariée

### La variable G_totalXp

```{r echo=TRUE, message=FALSE, warning=FALSE}

#
# Histogramme de la variable G_totalXp
#

# Pour éviter les écritures scientifiques
options(scipen=999)
hist(don[,1], main='Figure 1 : Histogramme de la variable G_totalXp', xlab = 'G_totalXp')
```

```{r echo=TRUE, message=FALSE, warning=FALSE}
#
# Retrait de la variable G_totalXp du jeu de données
#
don <- don[,-1]
```

### Indicateurs statistiques

```{r echo=TRUE, message=FALSE, warning=FALSE}
#
# Résumé statistique univarié.
#
require(stargazer)
stargazer(don,
          summary.stat = c("p25","median","mean","p75","sd"),
          type = "text", 
          title = "Tableau 20 : Indicateurs statistiques", 
          digits = 1, digits.extra = 3)
```

```{r echo=TRUE, message=FALSE, warning=FALSE}
#
# Diagrammes en boite des variables actives
#

par(mar = c(7,0,3,0))
box <- boxplot(scale(don[,12:22]), las = 2, main = "Figure 2 : Diagrammes en boite de 11 variables \n actives centrées-réduites", cex.axis=0.8)
```

```{r echo=TRUE, message=FALSE, warning=FALSE}
par(mar = c(7,0,3,0))
box <- boxplot(scale(don[,22:31]), las = 2, main = "Figure 3 : Diagrammes en boite de 9 variables \n actives centrées-réduites", cex.axis=0.8)
```

```{r echo=TRUE, message=FALSE, warning=FALSE}

box <- boxplot(scale(don[,c(1:8,10,11)]), las = 2, main = "Figure 4 : Diagrammes en boite de 10 variables \n inactives centrées-réduites", cex.axis=0.8)
```

```{r echo=TRUE}
# Pour la variable G_scorePerMinute, on retire les outliers sinon la boite est trop écrasée et illisible.
box <- boxplot(scale(don[,9]), las = 1 ,main = "Figure 5 : Diagrammes en boite de la variable \n inactive centrée-réduite G_scorePerMinute \n sans les valeurs extrêmes", cex.axis=0.6, outline = FALSE)
```

```{r echo=TRUE, message=FALSE, warning=FALSE}
#
# Liste des individus extrêmes. Cette liste n'est pas présente dans l'étude finale.
# On y donne seulement le nombre d'individus.
#
outliers_idx <- c()
for (i in 1:31) {
  outlier_val <- boxplot.stats(don[,i])$out
  outlier_idx <- which(don[,i] %in% c(outlier_val))
  outliers_idx <- c(outliers_idx,outlier_idx)
}
row.names(don[outliers_idx[!duplicated(outliers_idx)],])
```

## Analyse bivariée

```{r echo=TRUE, message=FALSE, warning=FALSE}
#
# Histogramme de la variable deaths
#
require(e1071)
skew = skewness(don$deaths,type=2)
par(mar = c(3,3,5,3))
hist(don[,"deaths"], main=paste("Figure 6 : Un exemple de distribution \n biaisée à droite \n Histogramme de la variable deaths \n skewness = ",round(skew,2)),xlab = "deaths")
```

```{r echo=TRUE, message=FALSE, warning=FALSE}
#
# Test de normalité de Shapiro-Wilk
#

first = TRUE
names = names(don)
for (i in 1:31) {
  test <- shapiro.test(don[,i])
  if (test$p.value > 0.05) {
    if (first) {
      tests.normalite <- data.frame(variable = c(names[i]), 
                                       statistique = c(round(test$statistic,3)),
                                       p.value = c(round(test$p.value,4)))
      first = FALSE
    } else{
      newrow <- c(variable = names[i], 
                statistique = round(test$statistic,3), 
                p.value = round(test$p.value,4)) 
    tests.normalite <- rbind(tests.normalite,newrow)
    }
  }
}
row.names(tests.normalite) <- tests.normalite$variable
tests.normalite$variable <- NULL

# Conversion du dataframe au format flextable
ft <- flextable(tests.normalite %>% rownames_to_column("Variable"))
ft <- add_header_lines(ft, values = "Tableau 2 : Tests de normalité de Shapiro-Wilk")
ft <- autofit(ft)
ft
```

```{r echo=TRUE, message=FALSE, warning=FALSE}
#
# Matrice des corrélations de Pearson affichée à l'aide de la bibliothèque 
# corrplot
#
require(corrplot)
correlation <- round(cor(don, method = "pearson", use = "complete.obs"),2)

corrplot(correlation, 
         type = "lower", 
         method = "color", 
         order = 'hclust',
         tl.srt = 45,
         tl.cex = 0.65, 
         tl.col = "black", 
         diag = F, 
         cl.cex = 0.7,
         number.cex = 0.5,
         number.digits = 1,
         main="Figure 7 : Matrice des corrélations de Pearson",
         mar=c(0,1,1,0))
```

```{r echo=TRUE, message=FALSE, warning=FALSE}
#
# Nuages de points de quelques liaisons linéaires visibles dans la matrice des 
# corrélations
#
require(ggplot2)
ggplot(don, aes(x=averageLifetime, y=rivivesPerGames, color = wgRatio)) + 
  geom_point()+
  scale_color_gradient(low="red", high="blue") +
  ggtitle("Figure 8 : Exemple de liaison linéaire entre \n les variables averageLifeTime et \n rivivesPerGame") +
  geom_smooth(method=lm) +
  theme_bw()

ggplot(don, aes(x=killsPerGame, y=downsPerGame, color = kdRatio)) + 
  geom_point()+
  scale_color_gradient(low="red", high="blue") +
  geom_smooth(method=lm) +
  ggtitle("Figure 9 : Exemples de liaisons linéaires entre \n les variables killsPerGame et \n downsPerGame") +
  theme_bw()

ggplot(don, aes(x=gamesPlayed, y=deaths, color = timePlayed)) + 
  geom_point()+
  scale_color_gradient(low="red", high="blue") +
  ggtitle("Figure 10 : Exemple de liaison linéaire entre \n les variables deaths et \n gamesPlayed") +
  geom_smooth(method=lm) +
  theme_bw()
```

```{r echo=TRUE, message=FALSE, warning=FALSE}
#
# Matrice des corrélations de Spearman affichée à l'aide de la bibliothèque 
# corrplot.
#
correlation <- round(cor(don, method = "spearman", use = "complete.obs"),2)
corrplot(correlation, 
         type = "lower", 
         method = "color", 
         order = 'hclust',
         tl.srt = 45,
         tl.cex = 0.65, 
         tl.col = "black", 
         diag = F, 
         cl.cex = 0.6,
         number.cex = 0.5,
         number.digits = 1,
         main="Figure 11 : Matrice des corrélations de Spearman",
         mar=c(0,1,1,0))
```

```{r echo=TRUE, message=FALSE, warning=FALSE}
#
# Nuage de points d'une liaison non-linéaires entre deux variables illustratives
#
ggplot(don, aes(x=G_scorePerMinute, y=G_shots)) + 
  geom_point()+
  ggtitle("Figure 12 : Exemple de liaison non linéaire entre \n les variables G_shots et G_scorePerMinute") +
  theme_bw()
```

# Analyse exploratoire multivariée

## Choix de la méthode et objectifs

```{r echo=TRUE, message=FALSE, warning=FALSE}
#
#Centrage et réduction des données.
#
don.scaled <- as.data.frame(scale(don))
```

```{r echo=TRUE, message=FALSE, warning=FALSE}
#
# On réordonne le dataframe du jeu de données pour placer les 
# variables illustratives à la fin.
#
G_shots <- don.scaled['G_shots']
G_accuracy <- don.scaled['G_accuracy']
G_gamesPlayed <- don.scaled['G_gamesPlayed']
G_headshots <- don.scaled['G_headshots']
G_hits <- don.scaled['G_hits']
G_misses <- don.scaled['G_misses']
G_kdRatio <- don.scaled['G_kdRatio']
G_suicides <- don.scaled['G_suicides']
G_scorePerMinute <- don.scaled['G_scorePerMinute']
G_hkRatio <- don.scaled['G_hkRatio']
G_wgRatio <- don.scaled['G_wgRatio']

#On ordonne le tableau en plaçant les variables supplémentaires à la fin
don.ordered <- cbind(don.scaled[-c(1:11)],G_shots,G_accuracy,G_gamesPlayed,G_headshots,G_hits,G_misses,G_kdRatio,G_suicides,G_scorePerMinute,G_hkRatio,G_wgRatio)
```

```{r echo=TRUE, message=FALSE, warning=FALSE}
#
#On impute les données manquantes avec missMDA
#
require(missMDA)
data(don.ordered)
nb = estim_ncpPCA(don.ordered, quanti.sup = c(21:30), ncp.max=10)
res.comp <- as.data.frame(imputePCA(don.ordered,ncp=nb$ncp)$completeObs)
#
#On réalise l'ACP à l'aide du package FactoMineR
#
require(FactoMineR)
res.pca <- PCA(res.comp, quanti.sup = c(21:31), graph = FALSE)
```

## Choix du nombre d'axes pertinents pour l'analyse

```{r echo=TRUE, message=FALSE, warning=FALSE}
#
# On trace le diagramme en barre de l'éboulis des valeurs propres.
#
barplot(res.pca$eig[,2], xlab = "dimension", ylab = "Pourcentage de l'inertie expliquée", main = "Figure 13 : Diagramme en barre de l'éboulis \n des valeurs propres")
```

```{r echo=TRUE, message=FALSE, warning=FALSE}
#
# Graphe des éboulis des valeurs propres
#
plot(res.pca$eig[,2], type = "l", xlab = "composantes", ylab = "Pourcentage d'inertie", main = "Figure 14 : Graphe de l'éboulis des \n valeurs propres")
```

```{r echo=TRUE, message=FALSE, warning=FALSE}
#
# Résumé de la variance expliquée
#

ft <- flextable( head(as.data.frame(round(res.pca$eig,3)), n=5) %>% rownames_to_column("composante"))
ft <- add_header_lines(ft, values = "Tableau 3: Résumé de la variance expliquée en fonction des 5 plus grandes valeurs propres")
ft <- autofit(ft)
ft
```

```{r echo=TRUE, message=FALSE, warning=FALSE}
#
# Récupération des résultats de l'ACP avec FactorMineR
#

res.pca <- PCA(res.comp, quanti.sup = c(21:31), graph = FALSE, ncp=3)
```

## Analyse des variables

### Corrélations entre les variables et les axes factoriels

```{r echo=TRUE, message=FALSE, warning=FALSE}

#
# Tableau des corrélations entre les variables et la dimension 1 de l'ACP
#

description <- dimdesc(res.pca, axes = 1:3, proba = 1)

ft <- flextable( head(round(as.data.frame(description$Dim.1$quanti),2), n = 10) %>% rownames_to_column("variable"))
ft <- add_header_lines(ft, values = "Tableau 4 : Table des corrélations entre la première dimension de l'ACP et les 10 variables les plus corrélées à l'axe 1 du jeu de données")
ft <- autofit(ft)
ft
```

### Contributions des variables à la construction des axes

```{r echo=TRUE, message=FALSE, warning=FALSE}
#
# Tableau des contributions des variables à la construction de la dimension 1
#

contributions <- as.data.frame(res.pca$var$contrib)

contribution <- round(contributions[order(contributions[paste("Dim",1,sep=".")], decreasing = TRUE),][1]/sum(contributions[paste("Dim",1,sep=".")]),2)
ft <- flextable(head(contribution, n = 8) %>% rownames_to_column("variable"))
ft <- add_header_lines(ft, values = "Tableau 5 : Contributions des variables les plus contributrices à la contruction de la dimension 1")
ft <- autofit(ft)
ft
```

```{r echo=TRUE, message=FALSE, warning=FALSE}
#
# Idem pour la dim 2
#
contribution <- round(contributions[order(contributions[paste("Dim",2,sep=".")], decreasing = TRUE),][2]/sum(contributions[paste("Dim",2,sep=".")]),2)
ft <- flextable(head(contribution, n = 5) %>% rownames_to_column("variable"))
ft <- add_header_lines(ft, values = "Tableau 6 : Contributions des variables les plus contributrices à la contruction de la dimension 2")
ft <- autofit(ft)
ft
```

```{r echo=TRUE, message=FALSE, warning=FALSE}
#
# Idem pour la dim 3
#

contribution <- round(contributions[order(contributions[paste("Dim",3,sep=".")], decreasing = TRUE),][3]/sum(contributions[paste("Dim",3,sep=".")]),2)
ft <- flextable(head(contribution, n = 5) %>% rownames_to_column("variable"))
ft <- add_header_lines(ft, values = "Tableau 7 : Contributions des variables les plus contributrices à la contruction de la dimension 3")
ft <- autofit(ft)
ft
```

### Analyse des variables projetées

```{r echo=TRUE, message=FALSE, warning=FALSE}
#
# Variables représentées dans les 2 premiers plans de l'ACP
#

plot.PCA(res.pca, choix='var', axes = 1:2, cex = 0.7, graph.type = "ggplot", select = 'cos2 0.6', lab.var = T, autoLab = "yes", title = "Figure 15 : graphe des variables dans le plan défini \n par les dimentions 1 et 2")
plot.PCA(res.pca, choix='var', axes = 2:3, cex = 0.7, graph.type = "ggplot", select = 'cos2 0.6', lab.var = T, autoLab = "yes", title = "Figure 16 : graphe des variables dans le plan défini \n par les dimentions 2 et 3")
```

## Analyse des individus

```{r echo=TRUE, message=FALSE, warning=FALSE}
#
# Individus représentés dans les 2 premiers plans de l'ACP
#

plot.PCA(x = res.pca, choix = 'ind', axes = 1:2, select = 'contrib 10', graph.type = "classic", title = "Figure 17 : Graphe des individus dans le plan \n défini par les dimensions 1 et 2", autoLab = "yes", cex=0.8)
plot.PCA(x = res.pca, choix = 'ind', axes = 2:3, select = 'contrib 10', graph.type = "classic", title = "Figure 18 : Graphe des individus dans le plan \n défini par les dimensions 2 et 3", autoLab = "yes", cex=0.8)
```

## Conclusion

# Classification (Tandem).

## Choix de la méthode

## Réalisation de la classification mixte.

```{r echo=TRUE, message=FALSE, warning=FALSE}
#
# Segmentation par la méthode des k-means à 30 centres.
#

# On utilise une graine pour la reproductibilité.
set.seed(48)
classe <- kmeans(res.pca$ind$coord,
                centers = 30,
                nstart = 1000)
centre.gravite  <-  classe$centers
D <- dist(centre.gravite)
```

```{r echo=TRUE, message=FALSE, warning=FALSE}

#
# Réalisation d'une CAH sur les 30 centres de classes obtenus à l'issue de la
# méthode des k-means. Le but est de choisir le bon nombre de classe à utiliser.
#
res.hclust  <-  hclust(D,
                       members = classe$size,
                       method = "ward.D2")

#
# On affiche le dendrogramme de la CAH
#
plot(res.hclust, main = "Figure 18 : Dendrogramme", xlab = "Individus", ylab = "Hauteur", which.plots = 2, cex = 0.8)
```

```{r echo=TRUE, message=FALSE, warning=FALSE}
#
# Diagramme en barre des gains d'inertie.
#
barplot(sort(res.hclust$height, decreasing = TRUE),
        names.arg = 1:29,
        xlab = "index",
        ylab = "hauteur de fusion",
        main = "Figure 19 : Diagramme des gains d'inertie")
```

```{r echo=TRUE, message=FALSE, warning=FALSE}
#
# k-means final à 4 classes.
#

# Récupération des 4 classes de la partition
partition <-  cutree(res.hclust, k = 4)
partition.cah <-  partition[classe$cluster]

centres.gravite.2 <- by(res.pca$ind$coord,
   INDICES = partition.cah,
   FUN = colMeans) 
centres.gravite.3<-do.call(rbind,
                           centres.gravite.2)

# Méthode des k-means
classe.final<- kmeans(res.pca$ind$coord,
                centers = centres.gravite.3)

# Ajout de la classe aux individus
classe <- classe.final$cluster
classe <- cbind(res.comp,as.data.frame(classe))
classe$classe <- as.factor(classe$classe)
summary <- as.data.frame(summary(classe$classe))
names(summary) <- c("Nombre d'individus dans la classe")


ft <- flextable(summary %>% rownames_to_column("Classe"))
ft <- add_header_lines(ft, values = "Tableau 8 : Nombre d'individus par classe :")
ft <- autofit(ft)
ft
```

## Interprétation des classes

### Description à partir des plans de l'ACP

```{r echo=TRUE, message=FALSE, warning=FALSE}

#
# Représentation des individus dans les 2 premiers plans de l'ACP en 
# fonction de leur classe
#

# ACP
res.pca2 <- PCA(X = classe, quanti.sup = c(20:31), quali.sup = c(32), graph=F)

# graphe des individus plan 1
plot.PCA(x = res.pca2, choix = 'ind', axes = 1:2, graph.type = "classic", title = "Figure 20 : Graphe des individus en fonction \n de leur classe dans le plan défini par \n les dimensions 1 et 2", label = "ind.sup", habillage = "classe")
```

```{r echo=TRUE, message=FALSE, warning=FALSE}
# graphe des individus plan 2
plot.PCA(x = res.pca2, choix = 'ind', axes = 2:3, graph.type = "classic", title = "Figure 21 : Graphe des individus en fonction \n de leur classe dans le plan défini par \n les dimensions 2 et 3", label = "ind.sup", habillage = "classe")
```

### Description à partir des variables

```{r echo=TRUE, message=FALSE, warning=FALSE}
#
# Tests des rapports de corrélations
# 

res.des <- catdes(classe, num.var = 32)
ft <- flextable( head(as.data.frame(round(res.des$quanti.var, digits = 2)),n = 10) %>% rownames_to_column("Variable"))
ft <- add_header_lines(ft, values = "Tableau 9: Tests des rapports de corrélations")
ft <- autofit(ft)
ft

resu <- sapply(res.des$quanti, FUN = round, digits = 2)
```

### Description à partir des individus

#### Parangons

```{r echo=TRUE, message=FALSE, warning=FALSE}
myparangon<-function(xx){
  centre.gravite <- colMeans(xx)
  yy <- rbind("centre" = centre.gravite,xx)#on ajoute une ligne pour le centre de gravité
  D <- dist(yy)#on calcul les distances entre les individus
  d <- as.matrix(D)[-1,1]#on extrait les distances au centre de gravité
  d.order <- sort(d)# on trie les valeurs par ordre croissant
  return(round(d.order,2))#on renvoie les résultats
}

#parangons
distance.centre <- by(classe[,1:31],
   INDICES = classe$classe,
   FUN = myparangon)

ft <- flextable( head(as.data.frame(distance.centre$`1`)) %>% rownames_to_column("Individus"))
ft <- add_header_lines(ft, values = "Tableau 10 : Individus les plus proches du centre de la classe 1")
ft <- autofit(ft)
ft
```

```{r echo=TRUE, message=FALSE, warning=FALSE}
ft <- flextable( head(as.data.frame(distance.centre$`2`)) %>% rownames_to_column("Individus"))
ft <- add_header_lines(ft, values = "Tableau 11 : Individus les plus proches du centre de la classe 2")
ft <- autofit(ft)
ft
```

```{r echo=TRUE, message=FALSE, warning=FALSE}
ft <- flextable( head(as.data.frame(distance.centre$`3`)) %>% rownames_to_column("Individus"))
ft <- add_header_lines(ft, values = "Tableau 12 : Individus les plus proches du centre de la classe 3")
ft <- autofit(ft)
ft
```

```{r echo=TRUE, message=FALSE, warning=FALSE}
ft <- flextable( head(as.data.frame(distance.centre$`4`)) %>% rownames_to_column("Individus"))
ft <- add_header_lines(ft, values = "Tableau 13 : Individus les plus proches du centre de la classe 4")
ft <- autofit(ft)
ft
```

```{r echo=TRUE, message=FALSE, warning=FALSE}
#
# Tableau des données centrées-réduites des parangons des 4 classes
#
AA <- as.data.frame(t(classe["AA is Cheating#1235247",]))
IZ <- as.data.frame(t(classe["iZundGod#7322165",]))
BL <- as.data.frame(t(classe["Blue#7558256",]))
BO <- as.data.frame(t(classe["Bombastic#7870958",]))
df <- cbind.data.frame(AA,IZ,BL,BO)

ft <- flextable( df %>% rownames_to_column("Variables"))
ft <- add_header_lines(ft, values = "Tableau 12 : Description des parangons")
ft <- autofit(ft)
ft
```

## Conclusion

# Conclusion

# Annexes

## Annexe 1: Algorithme Python pour la récupération des données des joueurs

```{python eval = FALSE, echo = TRUE, message = FALSE, warning = FALSE, error = FALSE}
# Annexe 1 : Alogorithme Python pour la récupération des données des joueurs

from cod_api import API, platforms
import pandas as pd

#For Spyder compatibility
import nest_asyncio
nest_asyncio.apply()


api = API()

# login in with sso token
api.login('your SSO token')

def getProfiles(aListOfPlayersNames) :
    """
    Parameters
    ----------
    aListOfPlayersNames : list[string]
        a list of strings with players usernames. 
        They must be Activision platform's usernames.

    Returns
    -------
        a list of public profiles pulled from Activision database using the unofficial API cod-api.
    """
    n = 0
    profiles = []
    for i in aListOfPlayersNames :
        profile = api.Warzone.fullData(platforms.Activision, i)
        if profile['status'] == 'success' :
            profiles.append(profile['data'])
            n = n + 1
    return profiles

def makeDataFrame(profiles):
    """
    Takes a list of profiles from the Activision Database and return a structured dataframe.
    
    Parameters
    ----------
    profiles : list[dict]
        a list of dict containing data from users pulled from the Activision database.
        
    Returns
    -------
        a dataframe of users datas.
    """
    players = []
    for i in range(0,len(profiles)) :
        #General datas about the player
        username = profiles[i]['username']
        G_totalXp = profiles[i]['totalXp']
        
        #Type : dict : contains datas from all modes
        lifetime = profiles[i]['lifetime']['all']['properties']
      
        G_accuracy = lifetime['accuracy']
        G_gamesPlayed = lifetime['gamesPlayed']
        G_headshots = lifetime['headshots']
        G_hits = lifetime['hits']
        G_misses = lifetime['misses']
        G_kdRatio = lifetime['kdRatio']
        G_suicides = lifetime['suicides']
        G_shots = lifetime['totalShots']
        G_scorePerMinute = lifetime['scorePerMinute']
        G_hkRatio = lifetime['headshots'] / lifetime['kills']
        G_wgRatio = lifetime['wins'] / lifetime['gamesPlayed']
        
        #Type : dict : contains datas from Battle Royal mode 
        br = profiles[i]['lifetime']['mode']['br_all']['properties']
        
        contracts = br['contracts']
        kills = br['kills']
        downs = br['downs']
        deaths = br['deaths']
        kdRatio = br['kdRatio']
        revives = br['revives']
        score = br['score']
        scorePerMinute = br['scorePerMinute']
        # time in second
        timePlayed = br['timePlayed']
        gamesPlayed = br['gamesPlayed']
        topFive = br['topFive']
        topTen = br['topTen']
        topTwentyFive = br['topTwentyFive']
        wins = br['wins']
        averageLifetime = timePlayed / gamesPlayed
        wgRatio = wins / gamesPlayed
        killsPerGame = kills / gamesPlayed
        downsPerGame = downs / gamesPlayed
        
        
        player = [username,G_totalXp,G_accuracy,G_gamesPlayed,G_headshots,G_hits,
                  G_misses,G_kdRatio,G_suicides,G_shots,G_scorePerMinute,G_hkRatio,
                  G_wgRatio,contracts,kills,downs,deaths,kdRatio,revives,score,
                  scorePerMinute,timePlayed,gamesPlayed,topFive,topTen,
                  topTwentyFive,wins,averageLifetime,wgRatio,killsPerGame,
                  downsPerGame]
        
        players.append(player)

    names = ['username','G_totalXp','G_accuracy','G_gamesPlayed','G_headshots',
            'G_hits','G_misses','G_kdRatio','G_suicides','G_shots',
            'G_scorePerMinute','G_hkRatio','G_wgRatio','contracts','kills','downs',
            'deaths','kdRatio','revives','score','scorePerMinute','timePlayed',
            'gamesPlayed','topFive','topTen','topTwentyFive','wins',
            'averageLifetime','wgRatio','killsPerGame','downsPerGame']
    return pd.DataFrame(players, columns = names)

def createCSV(df) :
    """
    Create a CSV from a dataframe.
    
    Parameters
    ----------
    df : DataFrame
        A Pandas dataframe.

    Returns
    -------
    None.

    """
    df.to_csv('codPlayers_01avril2023.csv',header = True, sep = ';', index = False)
    


activisionIds = ['a','list','of','Activision','username', 'such','as','Username#0001']


profiles = getProfiles(activisionIds)
print("Vous avez récupéré ",len(profiles)," profiles.")
df = makeDataFrame(profiles)
createCSV(df)
```

## Annexes 2 à 21 : Histogrammes des variables actives

```{r echo=TRUE, message=FALSE, warning=FALSE}
num.annexe = 2
names = names(don)

for (i in 12:31) {
  skew = skewness(don[,i],type=2)
  hist(don[,names[i]], 
       main=paste("Annexe ",
                  num.annexe,
                  ": Histogramme de la variable \n",
                  names[i],
                  " \n skewness = ",
                  round(skew,2)),
       xlab = names[i])

  num.annexe = num.annexe + 1
}

```

## Annexe 22: Résumé de la variance expliquée en fonction des valeurs propres

```{r echo=TRUE, message=FALSE, warning=FALSE}
ft <- flextable(as.data.frame(round(res.pca$eig,3), n=5) %>% rownames_to_column("composante"))
ft <- add_header_lines(ft, values = "Annexe 22: Résumé de la variance expliquée en fonction des valeurs propres")
ft <- autofit(ft)
ft
```

## Annexe 23: Table des corrélations entre la première dimension de l'ACP et les variables du jeu de données

```{r echo=TRUE, message=FALSE, warning=FALSE}
description <- dimdesc(res.pca, axes = 1:3, proba = 1)

ft <- flextable( round(as.data.frame(description$Dim.1$quanti),2) %>% rownames_to_column("variable"))
ft <- add_header_lines(ft, values = "Annexe 23: Table des corrélations entre la première dimension de l'ACP et les variables du jeu de données")
ft <- autofit(ft)
ft
```

## Annexe 24: Table des corrélations entre la deuxième dimension de l'ACP et les variables du jeu de données

```{r echo=TRUE, message=FALSE, warning=FALSE}
ft <- flextable(round(as.data.frame(description$Dim.2$quanti),2) %>% rownames_to_column("variable"))
ft <- add_header_lines(ft, values = "Annexe 24: Table des corrélations entre la seconde dimension de l'ACP et les variables du jeu de données")
ft <- autofit(ft)
ft
```

## Annexe 25: Table des corrélations entre la troisième dimension de l'ACP et les variables du jeu de données

```{r echo=TRUE, message=FALSE}
ft <- flextable(round(as.data.frame(description$Dim.3$quanti),2) %>% rownames_to_column("variable"))
ft <- add_header_lines(ft, values = "Annexe 25: Table des corrélations entre la troisième dimension de l'ACP et les variables du jeu de données")
ft <- autofit(ft)
ft
```

## Annexe 26: Caractérisation de la première classe par les variables quantitatives

```{r echo=TRUE, message=FALSE, warning=FALSE}
ft <- flextable(as.data.frame(resu$`1`) %>% rownames_to_column("Variable"))
ft <- add_header_lines(ft, values = "Annexe 26: Caractérisation de la première classe par les variables quantitatives")
ft <- autofit(ft)
ft
```

## Annexe 27: Caractérisation de la deuxième classe par les variables quantitatives

```{r echo=TRUE, message=FALSE, warning=FALSE}
ft <- flextable(as.data.frame(resu$`2`) %>% rownames_to_column("Variable"))
ft <- add_header_lines(ft, values = "Annexe 27:  Caractérisation de la seconde classe par les variables quantitatives")
ft <- autofit(ft)
ft
```

## Annexe 28: Caractérisation de la troisième classe par les variables quantitatives

```{r echo=TRUE, message=FALSE, warning=FALSE}
ft <- flextable(as.data.frame(resu$`3`) %>% rownames_to_column("Variable"))
ft <- add_header_lines(ft, values = "Annexe 28:  Caractérisation de la troisième classe par les variables quantitatives")
ft <- autofit(ft)
ft
```

## Annexe 29: Caractérisation de la troisième classe par les variables quantitatives

```{r echo=TRUE, message=FALSE, warning=FALSE}
ft <- flextable(as.data.frame(resu$`1`) %>% rownames_to_column("Variable"))
ft <- add_header_lines(ft, values = "Annexe 29:  Caractérisation de la quatrième classe par les variables quantitatives")
ft <- autofit(ft)
ft
```
